【裁判字號】    99,易緝,161
【裁判日期】    991007
【裁判案由】    竊盜
【裁判全文】
臺灣臺北地方法院刑事判決             99年度易緝字第161號
公  訴  人  臺灣臺北地方法院檢察署檢察官
被      告  甲○○
上列被告因竊盜案件，經檢察官提起公訴（96年度偵字第25226
號），被告經訊問後就被訴事實為有罪之陳述，本院裁定進行簡
式審判程序，判決如下：
    主  文
甲○○於夜間侵入住宅竊盜，累犯，處有期徒刑捌月，扣案之衣
架壹支及打火機壹個均沒收之；又於夜間侵入住宅竊盜，累犯，
處有期徒刑捌月，扣案之衣架壹支及打火機壹個均沒收之；又竊
盜，累犯，處有期徒刑肆月，扣案之機車鑰匙壹支沒收之。應執
行有期徒刑壹年柒月，扣案之衣架壹支、打火機壹個及機車鑰匙
壹支均沒收之。
    事實及理由
一、本件被告甲○○所犯非死刑、無期徒刑或最輕本刑有期徒刑
    三年以上之罪，亦非高等法院管轄第一審案件，且被告於本
    院訊問時，就被訴事實為有罪之陳述，經告知被告簡式審判
    程序之旨，並聽取檢察官、被告之意見後，本院裁定進行簡
    式審判程序，是本件之證據調查，依刑事訴訟法第二七三條
    之二規定，不受同法第一五九條第一項、第一六一條之二、
    第一六一條之三、第一六三條之一及第一六四條至第一七○
    條規定之限制，合先敘明。
二、本件犯罪事實及證據，均引用檢察官起訴書之記載（如附件
    ）。犯罪事實及證據部分更正記載如下：「陳秀枝」更正為
    「丁○○」。事實部分並補充記載如下：被告為警檢盤查，
    當場自被告身上扣得被告所有供犯罪所用之衣架一支、打火
    機一個及機車鑰匙一支。就證據部分則補充：被告於本院準
    備程序及審理時就被訴犯罪事實之自白。
三、核被告所為，係犯刑法第三二一條第一項第一款之夜間侵入
    住宅竊盜二罪及刑法第三二○條第一項竊盜罪。次按上訴人
    夜間侵入人家，將甲之衣物及晒在院內之某乙衣服一併竊去
    ，其所竊取者，雖屬兩人之財物，但非上訴人所能知悉，應
    成立一個夜間侵入住宅竊盜之罪，不發生數罪問題；又竊盜
    恐被認識，先在屋外竹竿上竊取黑布一塊包臉，然後入室竊
    取財物，係屬單一行為之接續進行，只應成立一罪（最高法
    院29年上字第1403號、48年台上字第970號判例參照）。查
    被告於九十六年十一月二十日夜間五時許，侵入丁○○於台
    北市○○○路○段二九一巷七號三樓住處，竊取丁○○、乙○○之財物，時間密接，各行為之獨立性極為薄弱，應視為
    數個舉動之接續施行，合為包括之一行為予以評價，又被告
    以一行為侵害被害人丁○○、乙○○之財產法益，為想像競
    合犯，應依刑法第五十五條規定論以一罪。被告所犯前揭各
    罪，犯意各別，應予分論併罰。又被告有起訴書犯罪事實欄
    所載之犯罪科刑執行情形（如附件），於九十五年三月十五
    日保護管束期滿執行完畢，有臺灣高等法院被告前案紀錄表
    在卷足憑，其於五年內故意再犯此三件有期徒刑以上之罪，
    均為累犯，應均依刑法第四十七條第一項之規定加重其刑。
    爰審酌被告前已有竊盜前科，且正值壯年，竟不思以正當途
    徑獲取財物，而再次犯案，顯見欠缺對他人財產法益之尊重
    ，及被告犯罪手段、其犯罪後始終坦承犯行等一切情狀，分
    別量處如主文所示之刑，並定其應執行之刑。扣案之衣架一
    支、打火機一個及機車鑰匙一支，均為被告所有，且均係被
    告於犯本案竊盜罪時所用之物，業據被告供述在卷，爰依刑
    法第三十八條第一項第二款之規定宣告沒收之。
四、據上論斷，應依刑事訴訟法第二八四條之一、第二七三條之
    一第一項、第二九九條第一項前段、第三一○條之二、第四
    五四條第二項，刑法第三二一條第一項第一款、第三二○條
    第一項、第四十七條第一項、第三十八條第一項第二款、第
    五十一條第五款、第九款，判決如主文。
五、如不服本判決，應於送達後十日內，向本院提出上訴狀。
本案經檢察官王巧玲到庭執行職務。
中    華    民    國    99    年    10    月    7     日
                  刑事第九庭    法  官  鄭富城
以上正本證明與原本無異。
如不服本判決應於收受送達後10日內向本院提出上訴書狀，並應
敘述具體理由；其未敘述上訴理由者，應於上訴期間屆滿後20日
內向本院補提理由書（均須按他造當事人之人數附繕）「切勿逕
送上級法院」。
                                書記官  顏淑華
中    華    民    國    99    年    10    月    7     日
附錄論罪科刑實體法條文：
中華民國刑法第320條
（普通竊盜罪、竊佔罪）
意圖為自己或第三人不法之所有，而竊取他人之動產者，為竊盜
罪，處5  年以下有期徒刑、拘役或 5 百元以下罰金。
意圖為自己或第三人不法之利益，而竊佔他人之不動產者，依前
項之規定處斷。
前二項之未遂犯罰之。
中華民國刑法第321條
（加重竊盜罪）
犯竊盜罪而有左列情形之一者，處 6 月以上、 5 年以下有期徒
刑：
一、於夜間侵入住宅或有人居住之建築物、船艦或隱匿其內而犯
    之者。
二、毀越門扇、牆垣或其他安全設備而犯之者。
三、攜帶兇器而犯之者。
四、結夥三人以上而犯之者。
五、乘火災、水災或其他災害之際而犯之者。
六、在車站或埠頭而犯之者。
前項之未遂犯罰之。
附件：
臺灣臺北地方法院檢察署檢察官起訴書
                                         96年度偵字第25226號
        被      告  甲○○  男  31歲（民國○○年○月○○日生）
                            住雲林縣水林鄉○○路23號
                            居台北市○○街118號2樓
                            國民身分證統一編號：Ｚ000000000號
    上列被告因竊盜案件，已經偵查終結，認應該提起公訴，茲將犯
    罪事實及證據並所犯法條分敘如下：
            犯罪事實
    一、甲○○前因強盜及竊盜案件，分別判處有期徒刑1年10月、1
        年8月，應執行有期徒刑3年4月，甫於民國95年1月9日假釋
        付保護管束，並於95年3月15日保護管束期滿執行完畢，詎
        其猶不知悔改，竟意圖為自己不法所有，分別於（一）96年
        11月19日夜間5時許，以打火機燒破大門紗網，持衣架將門
        鎖勾開之方式，侵入丙○○於台北市大安區○○○路○段307
        巷5號6樓之住處，竊取新台幣（下同）2萬元之現金及折合
        新台幣約3萬元之外幣；（二）同年月20日夜間5時許，以同
        法侵入陳秀枝於台北市○○○路○段291巷7號3樓住處，竊取
        陳秀枝之健保卡、郵局金融卡、其女乙○○之郵局金融卡及
        現金2100元；（三）同年月20日6時許，在台北市○○○路○
        段279巷6號前，以其自備之機車鑰匙，竊取戊○○所有車牌
        號碼AVF-548號重型機車，供己代步使用。嗣於同日6時30分
        許，其騎乘上揭機車行經台北市○○路○段99巷與同路111巷
        16弄口時，為警攔檢盤查，尋線查獲上情。
    二、案經被害人丙○○、陳秀枝訴由台北市政府警察局大安分局
        報告偵辦。
            證據並所犯法條
    一、證據清單及待證事實
    ┌──┬───────────┬───────────┐
    │編號│證 據 名 稱           │待 證 事 實           │
    ├──┼───────────┼───────────┤
    │一  │被告甲○○之自白      │上揭犯罪事實。        │
    ├──┼───────────┼───────────┤
    │二  │證人丙○○、陳秀枝、陳│上揭犯罪事實。        │
    │    │祖騏之指訴            │                      │
    ├──┼───────────┼───────────┤
    │三  │扣押物品目錄表、贓物認│被告竊取證人丙○○等人│
    │    │領保管單3紙、照片11張 │財物之事實。          │
    ├──┼───────────┼───────────┤
    │四  │交通部中央氣象局96年日│被告於夜間侵入住宅竊盜│
    │    │出日沒時刻表          │之事實。              │
    └──┴───────────┴───────────┘
    二、核被告甲○○所為，均係犯刑法第321條第1項第1款、第2款
        加重竊盜罪嫌。又被告前受有期徒刑之執行完畢，有本署刑
        案資料查註紀錄表1份在卷可參，5年以內故意再犯本案有期
        徒刑以上之罪，為累犯，請依刑法第47條第1項之規定，加
        重本刑至二分之一。
    三、依刑事訴訟法第251條第1項提起公訴。
        此  致
    臺灣臺北地方法院
    中    華    民    國    96    年    12    月    21    日
                                  檢  察  官  黃  于  真
    本件正本證明與原本無異
    中    華    民    國    97    年    1     月    4     日
                                  書  記  官  陳  詠  瑄
    附錄本案所犯法條全文
    中華民國刑法第321條（加重竊盜罪）
    犯竊盜罪而有左列情形之一者，處6月以上、5年以下有期徒刑：
    一  於夜間侵入住宅或有人居住之建築物、船艦或隱匿其內而犯
        之者。
    二  毀越門扇、牆垣或其他安全設備而犯之者。
    三  攜帶兇器而犯之者。
    四  結夥三人以上而犯之者。
    五  乘火災、水災或其他災害之際而犯之者。
    六  在車站或埠頭而犯之者。
    前項之未遂犯罰之。

司法院資訊處製作；財團法人民間司法改革基金會備份。
